Inventaris van het archief van de Troepenmacht in Suriname, (1873) 1900-1975
Nationaal Archief, Den Haag
- IIIe Afdeling 1942-1947, III
  - Correspondentie, B.
    - Niet seriematig, 2.
      - Sectie I. Personeelszaken, 2.1
        - Mutaties., 6
          - Proces-verbaal inzake de overgave van het commando over de le compagnie van het bataljon infanterie door kapitein A.D. Schilt aan 2e luitenant W. Boldingh, 1944; 298; 1 stuk
          - Brief van de commandant van het IIIe bataljon infanterie ter aanbieding van een procesverbaal van overgave door luitenant Th.W. van Welsem aan luitenant F. Polak van het commando over de le compagnie. Met 1 bijlage., 1944; 299; 2 stukken
          - Proces-verbaal inzake de overgave van het commando over de le compagnie van het le bataljon infanterie door 2e luitenant W. Boldingh aan 2e luitenant W.E.C. v. Baalen, 1945; 300; 1 stuk
          - Proces-verbaal van de korpscommandant inzake de overgave van het commando over de le compagnie van een bataljon infanterie door luitenant D.J. Commijs aan luitenant J. Swart, 1946; 301; 1 stuk
        - Welzijnszorg., 7
          - Brief van de legeraalmoezenier in Suriname ter aanbieding van een jaarverslag over de periode 1940-1942. Met 1 bijlage., 1943; 302; 2 stukken
          - Nota aan de waarnemend gouverneur Suriname inzake invloed op het moreel door de trage postverbinding voor overzee-detachementen, 1944; 303; 1 stuk
          - Brief van het plaatselijk militair commando betreffende de bouw van de nieuwe militaire sociëteit. Met 3 bijlagen., 1945; 304; 1 omslag
        - Dienst- en schuttersplichtigen, 8
          - Besluit tot het verlenen van een machtiging om personen gevestigd in Suriname op te roepen voor de dienst bij de stads- en landwachten. Afschrift., 1942; 305; 1 stuk
          - Besluit van de gouverneur van Suriname inzake wijziging van de schutterijverordening. Afschrift., 1943; 306; 1 stuk
          - Brief aan de algemeen militair commandant te Willemstad inzake Zuid-Afrikaanse dienstplichtigen. Met 1 bijlage., 1943; 307; 2 stukken
          - Proces-verbaal betreffende het oproepen van dienstplichtigen in Zuid-Afrika. Met 2 bijlagen., 1943; 308; 3 stukken
          - Stukken betreffende een nieuwe regeling van de schuttersplicht., 1945-1946; 309; 1 omslag
      - Sectie II Inlichtingen en veiligheid, 2.2
        - Bewaking, politieke activiteiten, 1
          - Besluit inzake de instelling van een geheime politie. Afschrift., 1942; 310; 1 stuk
          - Brief van de beheerder van de interneringsdienat in Suriname inzake onkosten voor geïnterneerde N.S.B.'ers., 1943; 373; 1 stuk
          - Brief van de hoofdadministrateur van het Ie bataljon (wapen onbekend) inzake de verdeling van de controlenrs. Afschrift., 1943; 311; 1 stuk
          - Stukken betreffende ontsnappingspogingen uit bezet gebied, 1943, 1945; 312-313; 2 stukken 1 omslag
            - 1943, 312
            - 1945, 313
          - Brief aan de beheerder van de interneringsdienst ter aanbieding van een schrijven van 14 geïnterneerde Zuid-Afrikaners met de Nederlandse nationaliteit. Met 1 bijlage., 1944; 314; 2 stukken
          - Staten houdende gegevens van geïnterneerden, 1944; 315; 1 omslag
          - Stukken betreffende de internering van vrouwen in Suriname, 1944 1 omslag; 316
          - Brief van de plaatselijk militair commandant ter aanbieding van een lijst van vooraanstaande personen. Met 1 bijlage., 1944; 317; 2 stukken
          - Stukken betreffende de houding van de commandant t.o.v. de geinterneerden in het kamp Joden-Savanna., 1945; 318; 1 omslag
          - Brief van de waarnemend gouverneur van Suriname inzake opheffing van de internering, 1945; 319; 1 stuk
        - Contacten, 2
          - Brief aan de gouverneur van Suriname inzake de ontwerp-overeenkomst met de Amerikaanse strijdkrachten betreffende de verdediging van de bauxietmijnen. Met 1 bijlage. Afschrift., 1942; 320; 2 stukken
          - Besluit betreffende het verlaten van en het verkeer binnen het in staat van beleg verklaarde grondgebied van niet in Suriname gevestigde personen. Met 1 bijlage. Afschrift., 1942; 321; 2 stukken
          - Brief aan de territoriaal commandant Paramaribo inzake de te varen route door koopvaardijschepen op de route Trinidad-Paramaribo., 1942; 322; 1 stuk
          - Telegram van de Nederlandse ambassade inzake de mededeling van de Verenigde Staten van Amerika dat men het Caraibisch gebied niet meer als oorlogsterrein beschouwd, 1944; 323; 1 stuk
          - Brief van de secretaris-generaal van het ministerie van overzeese gebiedsdelen inzake de organisatie en taakverdeling van het "Londen Bureau van het Departement van Overzeese Gebiedsdelen" (L.B.O.G.). Met 1 bijlage. Afschrift., 1945; 324; 2 stukken
          - Telegram van de legercommandant in Batavia aan de gouverneur in Suriname inzake de vermissing van 5 Surinaamse militairen, 1945; 325; 1 stuk
          - Nota aan de generale staf K.N.I.L. inzake maatregelen welke de uitzending van troepen naar Australië bevorderen, onafhankelijk van en na beëindiging van de strijd in Europa. Afschrift., 1945; 326; 1 stuk
          - Nota van de waarnemend gouverneur van Suriname inzake het standpunt van de territoriaal commandant over de opheffing c.q. handhaving van de staat van beleg in Suriname. Afschrift., 1945; 327; 1 stuk
          - Circulaire inzake de bekendmaking voor de troep van de schorsing van de vijandelijkheden in Nederlands-Indië. Met 1 bijlage., 1946; 328; 2 stukken
          - Stukken betreffende de instelling van een commissie ter bestudering van de stationering van marine-eenheden in West-Indië., 1947; 329; 1 omslag
          - Telegram van de minister van overzeese gebiedsdelen aan de gouverneur van Suriname inzake een bespreking over West-Indische landmachtaangelegenheden. Met 1 bijlage. Afschrift., 1947; 330; 2 stukken
      - Sectie III Opleidingen en operaties, 2.3
        - Opleidingen, 1
          - Staat houdende gegevens over het toelaten van onderofficieren tot de officiersopleiding. Afschrift., 1942; 331; 1 stuk
          - Programma houdende een opleidingsschema van de le compagnie "Overzee", (1942); 332; 1 stuk
          - Instructie van het plaatselijk militair commando inzake een aanvullende officierscursus. Met 1 bijlage., 1943; 333; 2 stukken
          - Brief van de commandant van de Royal Netherlands Military Flying School te Jackson inzake de opheffing van deze school., 1944; 334; 1 stuk
          - Instructie van de commandant van het bataljon gecombineerde troepen inzake aanwijzing voor de opleiding tot jachtvlieger, 1944; 335; 1 stuk
          - Instructie van het plaatselijk militair commando inzake aanvullende kadercursussen. Met 3 bijlagen., 1945; 336; 1 omslag
          - Programma voor het volgen van een kaderopleiding bij de militaire politie, 1945; 337; 1 stuk
        - Instructies en reglementen, 2
          - Reglementen van het militair gezag in Suriname, 1943; 338; 1 omslag
          - Instructies van de territoriaal commandant Suriname, 1943-1947; 339-343; 2 stukken 4 omslagen
            - 1943, 339
            - 1944, 340
            - 1945, 341
            - 1946, 342
            - 1947, 343
          - Brief van de plaatselijk militair commandant ter aanbieding van een lijst van de aanwezige reglementen. Met 1 bijlage., 1944; 344; 2 stukken
        - Samenwerking met de civiele autoriteiten, 3
          - Brief van de oudst aanwezend zeeofficier te Paramaribo inzake de bouw van een overlaadstation voor bauxiet, met advies van de territoriaal commandant. Met 1 bijlage., 1944; 345; 2 stukken
          - Besluit van de gouverneur van Suriname inzake maatregelen tegen jeugdcriminaliteit., 1944; 346; 1 stuk
          - Brief van de districtscommissaris van Suriname ter aanbieding van een rapport inzake goudsmokkelarij. Met 1 bijlage., 1945; 347; 2 stukken
          - Akte houdende een overeenkomst tussen het gouvernement en de K.L.M. inzake de regeling voor het maken van luchtkarteringsfoto's. Concept., 1946; 348; 1 stuk
          - Brief van de opperbrandmeester van de militaire brandweer ter aanbieding van een rapport inzake de branden in december 1945. Met 1 bijlage., 1946; 349; 2 stukken
          - Rapport van de patrouillecommandant inzake een verkenningstocht ter begeleiding van de film-expeditie van het Polygoon naar de Marowijne-rivier, 1947; 350; 1 stuk
          - Besluit van de gouverneur van Suriname inzake de voorbereiding van de voorgenomen luchtkartering, 1947; 351; 1 stuk
          - Brief van de opperbrandmeester van het brandwezen in Suriname ter aanbieding van een rapport betreffende het functioneren van de brandweer in Suriname over de afgelopen 5 jaar. Met 1 bijlage., 1947; 352; 2 stukken
        - Ceremoniële diensten, 4
          - Instructie betreffende de parade ter gelegenheid van de verjaardag van koningin Wilhelmina. Afschrift., 1942; 353; 1 stuk
          - Stukken betreffende de voorbereidingen voor de komst van Z.K.H. prins Bernhard, 1942; 354; 1 omslag
          - Circulaire inzake het bezoek van H.K.H. prinses Juliana. Met 1 bijlage., 1943; 355; 2 stukken
          - Circulaire inzake de wapenschouw ter ere van de verjaardag van H.K.H. prinses Juliana, 1943; 356; 1 stuk
          - Stukken betreffende het afscheid van de gouverneur van Suriname prof. dr. J.C. Kielstra op 3 januari 1944, 1943-1944; 357; 3 stukken
          - Aantekening inzake de geschiedenis van het detachement "Overzee" der koninklijke Nederlandse brigade "Prinses Irene" in Suriname, 1944; 358; 1 stuk
      - Sectie IV Logistiek., 2.4
        - Munitie en materieel, 1
          - Telegram van de minister van koloniën Van Mook inzake de overdracht van tanks en onderdelen. Afschrift., 1943; 359; 1 stuk
          - Stukken betreffende de toestand van de tankmitrailleurs, 1944; 360; 1 omslag
          - Nota aan de inspecteur materieel landmacht inzake de benodigde opslagruimte voor het materieel en het personeel voor onderhoud daarvan. Afschrift., 1944; 361; 1 stuk
          - Staten houdende een overzicht van de aanwezige wapens en munitie., 1944, 1946, 1947; 362-364; 4 stukken 1 omslag
            - 1944, 362
            - 1946, 363
            - 1947, 364
          - Brieven van de inspecteur materieel landmacht ter aanbieding van een staat houdende een overzicht van munitie bij de afdeling materieel en munitie. Met 1 bijlage., 1945; 365; 1 omslag
          - Proces-verbaal inzake de telling van wapens in de magazijnen van de inspectie materieel landmacht, 1945; 366; 1 stuk
          - Stukken betreffende de order tot het verschaffen van inlichtingen over de toestand van het Nederlands materieel in Suriname, 1946; 367; 1 omslag
      - Korps administratie, 2.5
        - Begrotingen, 1
          - Stukken betreffende raming en gedane uitgaven m.b.t. het departement van koloniën, c.q. overzeese gebiedsdelen en de troepenmacht in Suriname., 1944-1947; 368-372; 7 stukken 2 omslagen
            - Dienstjaar 1944, 368
            - Dienstjaar 1945, 369
            - Dienstjaar 1946, 370
            - Dienstjaar 1947, 371
            - Dienstjaar 1948, 372
        - Onkosten en uitgaven, 2
          - Brief van de beheerder van de interneringsdienst in Suriname inzake onkosten voor geïnterneerde N.S.B.'-ers, 1943; 373; 1 stuk
          - Ministeriële beschikking van de raad van ministers van 16 mei 1944 n.a.v. beschikkingen van de minister van koloniën van februari 1944 en mei 1945 inzake bezoldigingen en toelagen voor gedetacheerde Nederlandse of Nederlands-Indische militairen in de Verenigde Staten van Amerika. Afschrift., 374; 1 stuk
          - Brief van de beheerder interneringsdienst in Suriname inzake de financiële consequenties bij demilitarisatie van die dienst, 1945; 375; 1 stuk
          - Brief van de minister van overzeese gebiedsdelen aan de gouverneur van Suriname met het verzoek op de hoogte te worden gesteld van de waarde der bezittingen, welke in mindering kunnen worden gebracht op de in Suriname gedane uitgaven voor de algemene landsverdediging in 1940-1944. Met 1 bijlage. Afschrift., 1947; 376; 2 stukken
      - Geneeskundige dienst, 2.6
        - Geneeskundige verzorging, 1
          - Brief aan het bestuur van het Surinaamse rode kruis inzake de richtlijnen voor de uitzending van een rode kruis eenheid naar Nederlands Oost-Indië. Afdruk., 1944; 377; 1 stuk
          - Nota van de militair geneeskundige dienst inzake malariabestrijding, 1945; 378; 1 stuk
          - Brief van de territoriaal eerst aanwezend officier van gezondheid inzake de bestrijding van malaria in het kampement Gemeene Landsweg., 1945; 379; 1 stuk
        - Keuringen, 2
          - Brief van de commandant motordienst van het Ie bataljon treindienst inzake de keuring van op te leiden chauffeurs. Met 8 bijlagen., 1943; 380; 1 omslag
          - Brief van de commissaris van de schutterijen inzake een toelichting op de lichting 1925 van personen die in Paramaribo wonen. Afschrift., 1944; 381; 1 stuk
          - Stukken betreffende de keuring van kanonniers voor de Nederlandse koopvaardijvloot, 1945; 382; 1 omslag
          - Stukken betreffende de keuring van personeel voor de koninklijke marine te Curaçao, 1945; 383; 1 omslag
- IVe Afdeling 1947-1960, IV
  - Toegangsmiddelen, A.
    - Agenda's bij het ongerubriceerd archief, 1946-1958; 384-398; 15 delen
      - 1946 8432-1947 553, 99
      - 1947 554-1947 1107, 384
      - 1947 1108-1948 2194, 385
      - 1948 2195-1948 4849, 386
      - 1948 4850-1949 1049, 387
      - 1949 1050-1949 4108, 388
      - 1950 1-1950 3068, 389
      - 1951 1-1951 1829, 390
      - 1951 1827-1952 902, 391
      - 1952 903-1953 216, 392
      - 1953 217-1953 1250, 393
      - 1953 1251-1953 2152, 394
      - 1954 1611-1955 1988, 395
      - 1955 1989-1956 2101, 396
      - 1956 2102-1957 2000, 397
      - 1957 2001-1958 3535, 398
    - Indicateurs bij het ongerubriceerd archief, 1960; 399-406; 8 delen
      - 1960 1-1960 709, 399
      - 1960 710-1960 1436, 400
      - 1960 1437-1960 2184, 401
      - 1960 2185-1960 2921, 402
      - 1960 2922-1960 3623, 403
      - 1960 3624-1960 4312, 404
      - 1960 4313-1960 5041, 405
      - 1960 5042-1960 5644, 406
    - Agenda's bij het dienstgeheim en confidentieel archief, 1954-1957; 407-409; 3 delen
      - 1952 1-1952 800, 407
      - 1954 611-1956 1036, 408
      - 1957 1-1957 817, 409
    - Agenda's bij het confidentieel archief, 1958-1960; 410-416; 7 delen
      - 1958 1-1958 363, 410
      - 1958 364-1958 473, 411
      - 1959 1-1959 297, 412
      - 1959 298-1959 439, 413
      - 1960 1-1960 244, 414
      - 1960 245-1960 467, 415
      - 1960 468-1960 540, 416
    - Agenda's bij het confidentieel persoonlijk archief, 1953-1960; 417-418; 2 delen
      - 1953 4CP-1960 121CP, 417
      - 1960 122CP-1960 158CP, 418
    - Agenda's bij het geheim archief van de commandant landmacht Suriname., 1947-1951; 419-421; 3 delen
      - 1947 1-1948 178, 419
      - 1948 179-1950 639, 420
      - 1951 1-1951 665, 421
      - Agenda bij de correspondentie rond de overname van de taak van de landmacht in Suriname door mariniers 1951-1952, 421
    - Agenda's bij het geheim archief van de commandant troepenmacht Suriname., 1959-1960; 422-423; 2 delen
      - 1959 1-1959 66, 422
      - 1960 1-1960 76, 423
    - Agenda's bij het zeer geheim archief, 1959-1960; 424-425; 2 delen
      - 1959 1-1959 16, 424
      - 1960 1-1960 23, 425
  - Correspondentie., B.
    - Ingekomen en minuten van uitgaande stukken., 1947-1960; 426-1002; 577 omslagen
      De code in de omschrijving correspondeert met de hoofden van de nummerieke hoofdenlijst. Zie bijlage nr. III.
      - "Hoofd" 01/02 - 1947, 426
      - "Hoofd" 01/05 - 1947, 427
      - "Hoofd" 01/09 - 1947, 428
      - "Hoofd" 01/14 - 1947, 429
      - "Hoofd" 02/01 - 1947, 430
      - "Hoofd" 02/03 - 1947, 431
      - "Hoofd" 02/26 - 1947, 432
      - "Hoofd" 03/01 - 1947, 433
      - "Hoofd" 03/02 - 1947, 434
      - "Hoofd" 03/22 - 1947, 435
      - "Hoofd" 03/44 - 1947, 436
      - "Hoofd" 04/01 - 1947, 437
      - "Hoofd" 05/01 - 1947, 438
      - "Hoofd" 07/03 - 1947, 439
      - "Hoofd" 09/01 - 1947, 440
      - "Hoofd" 010 - 1947, 441
      - "Hoofd" 01/02 - 1948, 442
      - "Hoofd" 01/03 - 1948, 443
      - "Hoofd" 01/04 - 1948, 444
      - "Hoofd" 01/09 - 1948, 445
      - "Hoofd" 02/- - 1948, 446
      - "Hoofd" 02/01 - 1948, 447
      - "Hoofd" 02/09 - 1948, 448
      - "Hoofd" 02/10 - 1948, 449
      - "Hoofd" 02/22 - 1948, 450
      - "Hoofd" 02/24 - 1948, 451
      - "Hoofd" 02/26 - 1948, 452
      - "Hoofd" 03/02 - 1948, 453
      - "Hoofd" 03/43 - 1948, 454
      - "Hoofd" 03/61 - 1948, 455
      - "Hoofd" 03/63 - 1948, 456
      - "Hoofd" 04/01 - 1948, 457
      - "Hoofd" 05/01 - 1948, 458
      - "Hoofd" 01/01 - 1949, 459
      - "Hoofd" 01/02 - 1949, 460
      - "Hoofd" 01/10 - 1949, 461
      - "Hoofd" 01/12 - 1949, 462
      - "Hoofd" 01/13 - 1949, 463
      - "Hoofd" 01/15 - 1949, 464
      - "Hoofd" 01/18 - 1949, 465
      - "Hoofd" 02/04 - 1949, 466
      - "Hoofd" 02/21.01 - 1949, 467
      - "Hoofd" 02/22 - 1949, 468
      - "Hoofd" 02/26 - 1949, 469
      - "Hoofd" 02/42 - 1949, 470
      - "Hoofd" 02/60 - 1949, 471
      - "Hoofd" 02/62 - 1949, 472
      - "Hoofd" 03/01 - 1949, 473
      - "Hoofd" 03/07 - 1949, 474
      - "Hoofd" 03/43 - 1949, 475
      - "Hoofd" 03/63 - 1949, 476
      - "Hoofd" 04/01 - 1949, 477
      - "Hoofd" 09/01 - 1949, 478
      - "Hoofd" 11/01 - 1949, 479
      - "Hoofd" 01/02 - 1950, 480
      - "Hoofd" 01/04 - 1950, 481
      - "Hoofd" 01/05 - 1950, 482
      - "Hoofd" 01/05.1 - 1950, 483
      - "Hoofd" 01/06 - 1950, 484
      - "Hoofd" 01/09 - 1950, 485
      - "Hoofd" 01/12 - 1950, 486
      - "Hoofd" 02/01 - 1950, 487
      - "Hoofd" 02/01.1 - 1950, 488
      - "Hoofd" 02/01.2 - 1950, 489
      - "Hoofd" 02/04 - 1950, 490
      - "Hoofd" 02/05 - 1950, 491
      - "Hoofd" 02/10 - 1950, 492
      - "Hoofd" 02/21 - 1950, 493
      - "Hoofd" 02/25 - 1950, 494
      - "Hoofd" 02/26 - 1950, 495
      - "Hoofd" 02/28 - 1950, 496
      - "Hoofd" 02/41 - 1950, 497
      - "Hoofd" 02/41.1 - 1950, 498
      - "Hoofd" 03/07 - 1950, 499
      - "Hoofd" 03/43 - 1950, 500
      - "Hoofd" 09/01 - 1950, 501
      - "Hoofd" 01/01 - 1951, 502
      - "Hoofd" 01/02 - 1951, 503
      - "Hoofd" 01/03 - 1951, 504
      - "Hoofd" 01/05 - 1951, 505
      - "Hoofd" 01/05.1 - 1951, 506
      - "Hoofd" 01/09 - 1951, 507
      - "Hoofd" 01/12 - 1951, 508
      - "Hoofd" 02/01 - 1951, 509
      - "Hoofd" 02/01.1 - 1951, 510
      - "Hoofd" 02/01.2 - 1951, 511
        Zie ook invnr. 528
      - "Hoofd" 02/01.3 - 1951, 512
      - "Hoofd" 02/04 - 1951, 513
      - "Hoofd" 02/05 - 1951, 514
      - "Hoofd" 02/10 - 1951, 515
      - "Hoofd" 02/21 - 1951, 516
      - "Hoofd" 02/26 - 1951, 517
      - "Hoofd" 02/26.1 - 1951, 518
      - "Hoofd" 02/40 - 1951, 519
      - "Hoofd" 02/41 - 1951, 520
      - "Hoofd" 03/06 - 1951, 521
      - "Hoofd" 03/07 - 1951, 522
      - "Hoofd" 03/44 - 1951, 523
      - "Hoofd" 03/64.9 - 1951, 524
      - "Hoofd" 04/01 - 1951, 525
      - "Hoofd" 04/06.1 - 1951, 526
      - "Hoofd" 07/04 - 1952, 527
      - "Hoofd" 09/01 - 1952, 528
        Zie ook invnr. 511
      - "Hoofd" 01/01 - 1952, 529
      - "Hoofd" 01/02 - 1952, 530
      - "Hoofd" 01/02.2 - 1952, 531
      - "Hoofd" 01/03 - 1952, 532
      - "Hoofd" 01/03.1 - 1952, 533
      - "Hoofd" 01/05 - 1952, 534
      - "Hoofd" 01/08 - 1952, 535
      - "Hoofd" 01/09 - 1952, 536
      - "Hoofd" 01/12 - 1952, 537
      - "Hoofd" 02/01 - 1952, 538
      - "Hoofd" 02/01.2 - 1952, 539
      - "Hoofd" 02/01.3 - 1952, 540
      - "Hoofd" 02/01.4 - 1952, 541
      - "Hoofd" 02/02 - 1952, 542
      - "Hoofd" 02/04 - 1952, 543
      - "Hoofd" 02/22 - 1952, 544
      - "Hoofd" 02/25 - 1952, 545
      - "Hoofd" 02/26 - 1952, 546
      - "Hoofd" 02/26.1 - 1952, 547
      - "Hoofd" 02/27 - 1952, 548
      - "Hoofd" 02/41 - 1952, 549
      - "Hoofd" 03/07 - 1952, 550
      - "Hoofd" 03/64.9 - 1952, 551
      - "Hoofd" 09/01 - 1952, 552
      - "Hoofd" 01/01 - 1953, 553
      - "Hoofd" 01/02 - 1953, 554
      - "Hoofd" 01/03 - 1953, 555
      - "Hoofd" 01/04 - 1953, 556
      - "Hoofd" 01/04.2 - 1953, 557
      - "Hoofd" 01/05 - 1953, 558
      - "Hoofd" 01/05.1 - 1953, 559
      - "Hoofd" 01/06 - 1953, 560
      - "Hoofd" 01/07 - 1953, 561
      - "Hoofd" 01/08 - 1953, 562
      - "Hoofd" 01/09 - 1953, 563
      - "Hoofd" 01/10 - 1953, 564
      - "Hoofd" 01/11 - 1953, 565
      - "Hoofd" 01/12 - 1953, 566
      - "Hoofd" 01/15 - 1953, 567
      - "Hoofd" 02/01 - 1953, 568
      - "Hoofd" 02/01.3 - 1953, 569
      - "Hoofd" 02/01.4 - 1953, 570
      - "Hoofd" 02/03 - 1953, 571
      - "Hoofd" 02/04 - 1953, 572
      - "Hoofd" 02/04.1 - 1953, 573
      - "Hoofd" 02/05 - 1953, 574
      - "Hoofd" 02/07 - 1953, 575
      - "Hoofd" 02/09 - 1953, 576
      - "Hoofd" 02/09.1 - 1953, 577
      - "Hoofd" 02/12 - 1953, 578
      - "Hoofd" 02/21.2.2 - 1953, 579
      - "Hoofd" 02/21.2.3 - 1953, 580
      - "Hoofd" 02/25 - 1953, 581
      - "Hoofd" 02/26.1 - 1953, 582
      - "Hoofd" 02/28 - 1953, 583
      - "Hoofd" 02/29 - 1953, 584
      - "Hoofd" 02/30 - 1953, 585
      - "Hoofd" 02/30.1 - 1953, 586
      - "Hoofd" 02/40 - 1953, 587
      - "Hoofd" 02/41 - 1953, 588
      - "Hoofd" 02/42 - 1953, 589
      - "Hoofd" 02/61 - 1953, 590
      - "Hoofd" 02/62 - 1953, 591
      - "Hoofd" 03/01 - 1953, 592
      - "Hoofd" 03/03 - 1953, 593
      - "Hoofd" 03/04 - 1953, 594
      - "Hoofd" 03/05 - 1953, 595
      - "Hoofd" 03/06 - 1953, 596
      - "Hoofd" 03/07 - 1953, 597
      - "Hoofd" 03/21 - 1953, 598
      - "Hoofd" 03/41 - 1953, 599
      - "Hoofd" 03/44 - 1953, 600
      - "Hoofd" 03/63 - 1953, 601
      - "Hoofd" 03/64.2 - 1953, 602
      - "Hoofd" 03/64.6 - 1953, 603
      - "Hoofd" 03/64.8 - 1953, 604
      - "Hoofd" 03/65 - 1953, 605
      - "Hoofd" 04/01 - 1953, 606
      - "Hoofd" 04/05 - 1953, 607
      - "Hoofd" 08/02 - 1953, 608
      - "Hoofd" 09/01 - 1953, 609
      - "Hoofd" 01/02 - 1954, 610
      - "Hoofd" 01/04 - 1954, 611
      - "Hoofd" 01/04.2 - 1954, 612
      - "Hoofd" 01/05 - 1954, 613
      - "Hoofd" 01/05.1 - 1954, 614
      - "Hoofd" 01/07 - 1954, 615
      - "Hoofd" 01/08 - 1954, 616
      - "Hoofd" 01/09 - 1954, 617
      - "Hoofd" 01/10 - 1954, 618
      - "Hoofd" 01/11 - 1954, 619
      - "Hoofd" 01/12 - 1954, 620
      - "Hoofd" 01/15 - 1954, 621
      - "Hoofd" 01/18.2 - 1954, 622
      - "Hoofd" 02/21 - 1954, 623
      - "Hoofd" 02/21.2 - 1954, 624
      - "Hoofd" 02/21.2.2 - 1954, 625
      - "Hoofd" 02/22 - 1954, 626
      - "Hoofd" 02/23 - 1954, 627
      - "Hoofd" 02/23.1 - 1954, 628
      - "Hoofd" 02/26 - 1954, 629
      - "Hoofd" 02/26.1 - 1954, 630
      - "Hoofd" 02/30.1 - 1954, 631
      - "Hoofd" 02/41 - 1954, 632
      - "Hoofd" 02/42 - 1954, 633
      - "Hoofd" 03/44 - 1954, 634
      - "Hoofd" 03/61 - 1954, 635
      - "Hoofd" 03/63 - 1954, 636
      - "Hoofd" 03/64 - 1954, 637
      - "Hoofd" 03/64.1 - 1954, 638
      - "Hoofd" 03/64.2 - 1954, 639
      - "Hoofd" 03/64.6 - 1954, 640
      - "Hoofd" 04/01 - 1954, 641
      - "Hoofd" 04/01.1 - 1954, 642
      - "Hoofd" 04/03 - 1954, 643
      - "Hoofd" 04/06 - 1954, 644
      - "Hoofd" 04/06.1 - 1954, 645
      - "Hoofd" 05/01 - 1954, 646
      - "Hoofd" 05/02 - 1954, 647
      - "Hoofd" 08/01 - 1954, 648
      - "Hoofd" 08/02 - 1954, 649
      - "Hoofd" 01/02 - 1955, 650
      - "Hoofd" 01/03 - 1955, 651
      - "Hoofd" 01/04 - 1955, 652
      - "Hoofd" 01/04.2 - 1955, 653
      - "Hoofd" 01/05 - 1955, 654
      - "Hoofd" 01/05.1 - 1955, 655
      - "Hoofd" 01/08 - 1955, 656
      - "Hoofd" 01/09 - 1955, 657
      - "Hoofd" 01/10 - 1955, 658
      - "Hoofd" 01/11 - 1955, 659
      - "Hoofd" 01/12 - 1955, 660
      - "Hoofd" 01/15 - 1955, 661
      - "Hoofd" 01/18 - 1955, 662
      - "Hoofd" 01/18.1 - 1955, 663
      - "Hoofd" 01/18.2 - 1955, 664
      - "Hoofd" 01/19 - 1955, 665